最高法院刑事裁定　　　　　　　　　 111年度台抗字第1308號
抗　告　人　袁湛純


上列抗告人因違反組織犯罪防制條例等罪案件，不服臺灣高等法
院高雄分院中華民國111年8 月24日駁回聲明異議之裁定（111年
度聲字第762號），提起抗告，本院裁定如下：
    主  文
抗告駁回。
    理  由
按：裁判除關於保安處分者外，於確定後執行之，刑事訴訟法
  第456條第1項前段定有明文。是裁判一經確定，非依法定程序
  ，不能停止其執行之效力。另按刑罰之執行，由檢察官以指揮
  書附具裁判書為之，刑事訴訟法第457條第1項、第458 條規定
  至明。從而，除法院之確定裁判有違法情事，經非常上訴或再
  審程序，加以撤銷或變更者外，原確定裁判有其執行力，檢察
  官應據以執行。至於刑事訴訟法第467條第4款固設有現罹疾病
  ，恐因執行而不能保其生命者，依檢察官之指揮，於其痊癒前
  ，停止執行之停止執行機制；然患病之受刑人是否合於該款事
  由而應停止執行，係由指揮執行之檢察官斟酌其患病情狀決定
  之。此係法律賦予檢察官指揮執行時之裁量權限，倘未有逾越
  法律授權、專斷等濫用權力之情事者，自不得任意指摘為違法
  。另按刑事訴訟法第430 條規定：「聲請再審，無停止刑罰執
  行之效力。但管轄法院之檢察官於再審之裁定前，得命停止」
  ，故於再審裁定前，是否停止執行，亦屬檢察官執行指揮時自
  由裁量之職權行使事項，非謂一經受刑人聲請再審，檢察官即
  應停止執行。
本件原裁定略以：抗告人即受刑人袁湛純因違反組織犯罪防制
  條例等罪案件，前經臺灣高雄地方法院以109年度訴字第366號
  判決並定應執行有期徒刑4年4月，嗣經原審法院以110 年度上
  訴字第869號判決及本院以111年度台上字第2407號判決駁回上
  訴而確定。臺灣高雄地方檢察署檢察官依上開確定判決以 111
  年度執字第4026號執行命令，通知抗告人於民國111年7月5 日
  下午2 時到案執行。抗告人雖提出診斷證明書記載其罹患反覆
  性左側陰囊水腫，經醫師建議其手術治療，然依卷證尚難認有
  刑事訴訟法第467條第4款規定之情形，則該署111年6月29日以
  111 執聲他1213字第1119048142號函否准抗告人停止執行之聲
  請，難認有執行指揮不當之情形。又聲請再審、非常上訴，在
  未經撤銷原確定判決前，均非法定停止徒刑執行之事由，不屬
  刑事訴訟法第484條聲明異議範圍，且依同法第430條但書規定
  ，於再審之裁定前，是否停止執行，係屬檢察官執行指揮時自
  由裁量之職權行使事項，並非抗告人一有聲請再審，檢察官即
  應停止執行。原確定判決既尚未經再審或非常上訴程序予以撤
  銷，則抗告人執此聲明異議，即難認有據。因認抗告人本件聲
  明異議並無理由，應予駁回等情。
經核原裁定所為論述，俱與卷內資料相符。揆諸首揭說明，於
  法並無不合。
抗告人之抗告意旨，並未具體指摘原裁定有何違法或不當，僅
  執陳詞及個人主觀意見，指稱：抗告人因罹反覆性左側陰囊水
  腫於111年6月29日回診時，經醫師建議進行手術治療，但體徵
  不佳而未手術，嗣再於111年8月16日前往財團法人私立高雄醫
  學大學附設中和醫院（下稱高醫）檢驗結果，相關心臟酵素之
  指數均顯示抗告人有發生急性心肌梗塞之高度危險性，然仍因
  體徵不佳而不宜手術，此時倉促入獄執行，恐使健康嚴重惡化
  ，難謂無刑事訴訟法第467條第4款之情形等語，除係對原裁定
  已明白論述之事項，再事爭執，自非可採外，上開高醫檢驗報
  告之列印時間係111年8月16日（見本院卷第19頁），且其刑事
  抗告狀亦記載：「……日前抗告人於111年8月16日前往財團法
  人私立高雄醫學大學附設中和醫院進行檢驗，結果顯示……三
  項心臟酵素指數均顯示抗告人有發生急性心肌梗塞之高度危險
  性……」等語（見本院卷第13頁），益徵該檢驗報告應係抗告
  人於111年8月16日才取得，尚難認該檢驗報告於111年6月29日
  檢察官為上開否准函文時業已提出，並經檢察官審酌、判斷。
  抗告人既未據之向檢察官另提出停止執行之聲請，供指揮執行
  之檢察官據以斟酌其患病情狀決定有無刑事訴訟法第467條第4
  款事由，即遽執以指摘原裁定違誤，並要求逕依該未經執行檢
  察官判斷之事證，撤銷檢察官之執行指揮，亦難認為有據。
綜上，應認抗告人之抗告為無理由，予以駁回。
據上論結，應依刑事訴訟法第412條，裁定如主文。
中    華    民    國   111    年    10    月    13    日
                  刑事第四庭審判長法  官  謝  靜  恒  
                                  法  官  林  瑞  斌  
                                  法  官  王  敏  慧  
                                  法  官  周  盈  文  
                                  法  官  李  麗  珠  
本件正本證明與原本無異
                                  書記官
中    華    民    國   111    年    10    月    14    日